---
output:
  word_document: default
  html_document:
    df_print: paged
---

```{r setup, include=FALSE}
knitr::opts_chunk$set(
	echo = FALSE,
	message = FALSE,
	warning = FALSE,
	comment = NA
)
load("SeriSetia.RData")
library(dplyr)

```

**MEMO**
                                        
___

Daripada: Ketua Pengarah Rekod dan Pencen

___

Kepada: PAT

___

Salinan Kepada: AKS PA

___

Rujuk: JRP.ICT.100-21/1/4

___


**MAKLUMAT PILIHAN RAYA KECIL(PRK) DUN SERI SETIA**

@.  Untuk maklumat YBhg Tan Sri, Dato' Seri Panglima. PRK DUN Seri Setia akan dilaksanakan mengikut ketetapan berikut:

    a.  Tarikh Penamaan Calon: **18 Ogos 18**.
    
    b.  Tarikh Pengundian Awal: **4 Sep 18**.
    
    c.  Tarikh Pengundian Awam: **8 Sep 18**.
    
@.  Jumlah Pengundi Tidak Hadir (PTH) yang terlibat adalah **`r nrow(prk.SeriSetia)`** iaitu tentera (**`r table(prk.SeriSetia$KATEGORI)[2]`**) dan pasangan (**`r table(prk.SeriSetia$KATEGORI)[1]`**). Penyata PTH mengikut pasukan dan kategori (Tentera/Pasangan) adalah:

```{r by psk, echo=FALSE}
# Stat Mengikut Psk
prk.SeriSetia %>%
  select("Pasukan"=UNDI_LOKALITI,KATEGORI) %>% 
  table() %>%
  addmargins()
```

@.  Penyata PTH mengikut status dan kategori adalah:
```{r Kategori, echo=FALSE}
prk.SeriSetia %>%
  select("Ten/Psg"=KATEGORI,"Status"=undi_status) %>% 
  table() %>% 
  addmargins()
```
@.  Penyata PTH mengikut pasukan dan status adalah:

```{r by status, echo=FALSE}
# Stat Mengikut Psk
prk.SeriSetia %>%
  select("Pasukan"=UNDI_LOKALITI,"Status"=undi_status) %>% 
  table() %>% 
  addmargins()
```
@.  Penyata mengikut status **Latihan Peralihan, PLK, Tamat Perkhidmatan** dan **THTC** mengikut Negeri:

```{r prk, echo=FALSE}
# Stat Bukan Kekal
prk.SeriSetia %>%
  filter(undi_status != "KEKAL") %>% 
  select("Negeri"=BARU_NEGERI,"Status"=undi_status) %>% 
  table() %>% 
  addmargins()
```

@.  Sekian, terima kasih.


Tarikh:    Ogos 18  
  

**DATO' NAZRI ABU BAKAR**   
Brig Jen